【裁判字號】    95,上易,2090
【裁判日期】    951205
【裁判案由】    詐欺
【裁判全文】
臺灣高等法院刑事判決                95年度上易字第2090號
上  訴  人
即  被  告  甲○○
輔 佐 人即
被 告 之母  乙○○
上列上訴人因詐欺案件，不服台灣台北地方法院94年度易字第21
43號，中華民國95年9月22日第一審判決（起訴案號：台灣台北
地方法院檢察署94年度偵字第21909號）提起上訴，本院判決如
下：
    主  文
上訴駁回。
    事實及理由
一、本案經本院審理結果，認第一審判決被告甲○○幫助共同連
    續意圖為自己不法之所有，以詐術使人將本人之物之交付，
    處有期徒刑8月。其認事用法及量刑均無不當，應予維持，
    並引用第一審判決書記載之事實、證據及理由（如附件）。
二、被告甲○○上訴意旨，仍執其在原審之辯解，否認詐欺犯罪
    ，辯稱：其各金融機關帳戶存摺、金融卡等，並未提供予詐
    欺集團成員使用，係失竊遭人使用云云。
三、然查：原審法院就被告所辯帳戶失竊之時間、遭竊之物品、
    開戶後是否曾使用帳戶及有無辦理掛失各節，於民國93年12
    月18日警詢時、94年6月16日警詢時、94年6月3日檢察官偵
    查時、94年10月6日檢察官偵查時、原審法院95年1月18日準
    備程序期日時、95年5月3日準備程序期日時，各次之供述，
    相互勾稽，認所述矛盾不一，不能遽信。又被告所開立之臺
    北國際商業銀行深坑分行帳戶、華南銀行萬華分行帳戶及誠
    泰銀行營業部帳戶，被告均未辦理掛失手續，有臺北國際商
    業銀行深坑分行94年10月18日北商銀深坑（094）字第00023
    號函所附歷史資料查詢明細表、華南銀行萬華分行之93年11
    月30日華萬字第251號函所附存款往來明細表、95年3月27日
    （95）華萬字第56號函及所附之存款約定書、誠泰銀行94年
    10月18日誠泰銀營字第9400058號函所附存摺存款對帳單等
    在卷可稽。被告在93年11月9日、10日二天內密集開立三家
    銀行帳戶及換簿啟用木柵郵局帳戶，旋發生帳戶為詐騙集團
    使用，與一般社會常情及經驗法則不合。於判決理由內詳為
    指駁說明，以被告所辯，不足採信。且本院另核如以金融卡
    由提款機提款，必須有密碼，如單純金融卡等失竊，他人不
    知密碼亦無從提款。被告多家不同金融機關帳戶，短時間為
    人多次提領，若非被告告知密碼，詐騙集團成員不可能提款
    得逞。被告所提上訴，顯無理由，自應予以駁回。至被告另
    請求給予緩刑或從輕量刑，然其始終否認犯罪無悔改之意，
    又未與被害人為民事和解，賠償消弭損害，本院亦無由任意
    減刑或宣告緩刑，附此予以說明。
四、據上論斷，應依刑事訴訟法第368條、第373條，判決如主文
    。
本案經檢察官張啟彬到庭執行職務。
中    華    民    國    95    年    12    月    5     日
                  臺灣高等法院刑事第十六庭
                              審判長法  官  葉騰瑞
                                    法  官  黃俊明
                                    法  官  趙功恆
以上正本證明與原本無異。
不得上訴。
                                    書記官  孫佩琳
中    華    民    國    95    年    12    月    5     日
附錄本案論罪科刑法條全文：
刑法第339條第1項
意圖為自己或第三人不法之所有，以詐術使人將本人或第三人之
物交付者，處5年以下有期徒刑、拘役或科或併科1千元以下罰金
。


司法院資訊處製作；財團法人民間司法改革基金會備份。
